【裁判字號】    95,簡上,735
【裁判日期】    951130
【裁判案由】    詐欺
【裁判全文】
臺灣板橋地方法院刑事判決             95年度簡上字第735號
上  訴  人  臺灣板橋地方法院檢察署檢察官
被      告  丙○○
上列上訴人因被告詐欺案件，不服本院九十五年度簡字第四一八
０號中華民國九十五年八月三十日所為第一審簡易判決（聲請處
刑案號：九十五年度偵字第一五三五一號），提起上訴，本院管
轄第二審之合議庭判決如下︰
    主  文
上訴駁回。
    事實及理由
一、本案經本院審理結果，認第一審以被告丙○○所為係犯刑法
    第三百三十九條第一項詐欺罪，判處有期徒刑伍月，並諭知
    如易科罰金之折算標準為銀元三百元折算一日，其認事用法
    均無違誤，量刑亦屬適當，應予維持，並引用第一審判決書
    記載之事實、證據及理由（如附件，其中理由部分並補充如
    下）。
二、檢察官依告訴人乙○○具狀請求上訴意旨略以：告訴人於民
    國93年2 月25日上午7 時許因操作機器不慎，致左手腕關節
    施作截肢手術，而領有殘障手冊，至此並無經濟來源，生活
    陷入困頓，而被告為一正常人士，竟不思以正當管道獲取財
    物，竟以擔任永達保險經紀人股份有限公司財務部經理之身
    分，謊稱通過金融法務高考及格之專業人士為由，詐騙告訴
    人新台幣（下同）三十萬元，告訴人因念及與被告間有親戚
    關係，故多次要求其儘速返還詐騙之三十萬元，即不再追究
    ，惟被告置之不理，截至94年10間止，被告僅償還4 萬5 千
    元，嗣被告於偵查中經檢察官勸諭與告訴人達成和解償還餘
    款，其後經告訴人多次致電被告，被告先虛與蛇委，後則拒
    接電話，足認其視法如無物，是依被告之動機、手段、品行
    、智識程度等一切情狀，原判決僅判處有期徒刑五月並得易
    科罰金之刑，實顯過輕等語。
二、經查：本件被告丙○○於任職永達保險經紀人股份有限公司
    期間，經由乙○○前妻得知乙○○因保險求償事宜與保險公
    司交涉中，認有機可趁，竟萌生為自己不法所有之意圖，於
    94年1 月間某日在南投縣竹山鎮鄉8 之51號向告訴人佯
    稱其訴訟經驗豐富且通過法務金融高等考試，可代為向保險
    公司求償，並以須先交付處理費30萬元為由，致使乙○○陷
    於錯誤，因而於同年1 月5 日及2 月15日各交付15萬元與丙
    ○○。嗣因與保險公司交涉未果，經乙○○向臺中地方法院
    提起94年度保險字第16號給付保險金事件民事訴訟後，丙○
    ○於同年94年4月28日在上開事件準備程序中經承審法官諭
    知提出金融法務高等考試及格證明後始得代理，丙○○見事
    跡敗露，即避不見面，告訴人至此方知受騙等情，業據告訴
    人迭次於偵查及審理中指訴明確，訊據被告則否認當時曾自
    稱金融法務高考及格，辯稱：伊係以業務人員之身份幫告訴
    人向保險公司談保險理賠事宜云云，惟查，被告於臺中地方
    法院94年4 月28日94年度保險字第16號給付保險金事件民事
    案件審理中，其代理告訴人出庭應訊，於審理中即向承辦之
    受命法官表示渠係金融法務高考及格之人員，此有該次準備
    程序筆錄附卷為證，核與告訴人所指訴之情節相符，是衡諸
    常情，苟非被告謊稱其具有金融法務高考及格之專業資格，
    則告訴人豈會支付高達三十萬元之費用委託被告處理，此外
    ，又經本院訊以被告，其受告訴人委任出面代為處理保險金
    理賠事宜後之確實作為，其並答以：伊有寄發存證信函，其
    後保險公司理賠人員稱本件苟無法准許，則須以訴訟方式處
    理，而告訴人亦委託伊幫他訴訟，但伊僅告了國泰保險公司
    一家而已等語，是以被告於收取高額費用後，亦僅寄發存證
    信函予各保險公司，所為核與其收取之費用顯不相當，則其
    施用詐術之行為至為明確，從而被告否認詐騙犯行，自不足
    採。原審以被告上開犯行罪證明確，而援引刑法第339 條第
    1 項、修正前刑法第41條第1 項前段及、罰金罰鍰提高標準
    條例第1 條前段、修正前第2 條之規定，並審酌被告本件犯
    罪之動機、目的、手段及其犯罪後之態度等一切情狀，量處
    有期徒刑5 月，並准以易科罰金，以三百元折算一日，經核
    其認事用法，尚無任何違誤。綜上所述，公訴人雖執以上訴
    ，尚無理由，應予駁回。
據上論斷，應依刑事訴訟法第四百五十五條之一第一項、第三項
、第三百六十八條、第三百七十三條，判決如主文。
本案經檢察官甲○○到庭執行職務。
中    華    民    國    95    年    11    月    30    日
                 刑事第十二庭  審判長法  官  徐蘭萍
                                     法  官  林淑婷
                                     法  官  林漢強
上列正本證明與原本無異。
本件不得上訴。
                                     書記官  莊川億
中    華    民    國    95    年    11    月    30    日


司法院資訊處製作；財團法人民間司法改革基金會備份。
